臺灣桃園地方法院民事裁定　　　　　 100年度消債更字第95號
聲　請　人
即　債務人　原瑞琪
上列當事人因消費者債務清理事件聲請更生，本院裁定如下：
    主  文
債務人原瑞琪自中華民國一百年八月三十日中午十二時起開始更
生程序。
命司法事務官進行本件更生程序。
    理  由
一、按法院開始更生程序之裁定，應載明其年、月、日、時，並
    即時發生效力。次按法院裁定開始更生或清算程序後，得命
    司法事務官，進行更生或清算程序，必要時，得選任律師、
    會計師或其他適當之自然人或法人一人為監督人或管理人。
    消費者債務清理條例第45條第1 項、第16條第1 項分別定有
    明文。
二、本件聲請人即債務人聲請意旨略以：聲請人於民國100 年5
    月28日向最大債權銀行國泰世華商業銀行股份有限公司（下
    稱國泰世華銀行）申請協商，然因無法負擔任何還款條件，
    而告前置協商不成立，因聲請人之配偶失業已逾3 個月，又
    需扶養2 名幼子，以聲請人目前每月新臺幣（下同）3 萬餘
    元之收入，又須負擔其二子之扶養費，實有不能清償之虞。
    另聲請人無擔保或無優先權之債務總額未逾1,200 萬元，復
    未經法院裁定開始清算程序或宣告破產，爰聲請更生等語。
三、經查：
(一)、聲請人所主張之上開事實，業據其提出財產及收入狀況說明
    書、債權人清冊（聲請人誤為債務人清冊）、前置協商不成
    立通知書、薪資單、行政院衛生署中央健康保險局抒困貸款
    分期繳款單影本、租賃契約影本、前置協商時之無擔保債務
    明細表、水、電、瓦斯以及電信費收據影本、戶口名簿影本
    、薪資轉帳存摺影本，經核與其陳述相符。
(二)、次查，聲請人陳報其於100 年5 月向最大債權銀行國泰世華
    銀行申請前置協商，而依該行陳報，於申請協商時，聲請人
    之金融機構無擔保債權金額為2,559,558 元，而觀諸聲請人
    提出之債權人清冊又無記載其他資產管理公司或民間債權人
    ，是聲請人之總債務約為2,559,558 元，堪可認定，此有該
    行之100 年8 月11日陳報狀附卷可參，堪信為真（參本院卷
    第173 頁、第168 頁）。再查，聲請人現無擔保之負債額約
    為2,559,558 元，業如前述，自99年4 月26日起任職於日月
    光半導體製造股份有限公司中壢分公司，97年度之收入為0
    元、98年度之收入為0 元、99年度之收入為194,804 元，此
    有本院依職權查詢聲請人97年度至99年度之稅務電子閘門財
    產所得調件明細表、勞保局電子閘門網路資料查詢表，附卷
    可稽（參本院卷第34-36 頁、39頁）。而聲請人近期之月薪
    ，據其提出99年6 月至100 年2 月之薪資轉帳存摺記錄觀之
    ，99年6 月為26,535元、99年7 月為27,971元、99年8 月為
    26,742元、99年9 月為34,906元、99年10月為36,415元、99
    年11月為28,204元、99年12月為16,030元、100 年1 月為31
    ,151元、100 年2 月為22,634元，該9 個月之平均月薪為27
    ,843元；惟據聲請人向最大債權銀行國泰世華銀行申請前置
    協商時所填具之收入切結書，其上填載月薪為30,776元（參
    本院卷第65頁），是本院擬以30,776元為聲請人目前之月薪
    衡酌其清償能力。
(三)、再者，聲請人主張每月需支出之必要生活費用列有房租1 萬
    元、膳食費9,300 元、家庭日常用品2,000 元、水電瓦斯電
    話費共4,500 元、健保費分期2,634 元。聲請人自陳上開費
    用係供一家4 口生活使用（聲請人、聲請人之配偶以及2 名
    目前就讀小學之子女），且聲請人之配偶已失業3 個月；再
    查，聲請人之配偶自99年7 月16日起至100 年5 月9 日止任
    職於登瑞筆業有限公司、投保薪資為25,200元，之後即無勞
    保投保記錄，其97年度之收入為22,344元、98年度之收入為
    0 元、99年度之收入為117,440 元。因此，聲請人目前確需
    獨力負擔全家之基本生活費用。上開所列基本生活費用以及
    健保費分期費用堪稱合理，並業據聲請人提出相關單據釋明
    之。尚屬合理。從而，聲請人每月之必要支出費用應為28,4
    31元（計算式：10,000元＋9,300 元＋2,000 元＋4,500 元
    ＋2,63 1元＝28,431元）。復查，聲請人主張其每月需獨力
    支出對於2 名尚在學之子女（分別為90年3 月生以及92年10
    月生）之教育費各約1,111 元（每學期5,000 元，平均每月
    約1,111 元。計算式：5,000 ÷4.5 ≒1111）、扶養費各約
    1,000 元。因此，聲請人每月支出對於子女之費用約為2,11
    1 元，該支出應屬相當。綜上所述，以聲請人目前每月約30
    ,776元之收入，用以支付全家4 口之基本生活費用28,431元
    以及對於兩名子女之扶養費4,222 元後，衡諸債務人目前之
    債務數額高達2,559,558 元，其應有不能清償債務之情事。
    此外，本件又查無聲請人有消費者債務清理條例第6 條第3
    項、第8 條或第46條各款所定駁回更生聲請之事由存在，則
    其聲請更生，應屬有據，並依首揭規定命司法事務官進行本
    件更生程序。
四、爰裁定如主文。
中    華    民    國   100    年    8     月    25    日
                        民事第三庭  法  官  陳筱蓉
備註一：本件業已裁定開始更生程序，債權人不論有無執行名義
        ，非依更生程序，不得行使其權利；債務人亦不得對除
        有優先權債權人以外之債權人再為任何清償行為。
備註二：關於更生方案之「認可」，本院必實際依聲請人之收入
        、資產狀況詳細評估，必認為公允始予認可，非依債權
        總額打折認定，請慎提更生方案。
        依消費者債務清理條例第61條、第65條之規定：若債務
        人提出之更生方案未經債權人會議同意可決、亦未經法
        院裁定認可者，應開始「清算程序」。屆時債務人所有
        之全部財產均將「拍賣變價」分配予債權人；且法院得
        依利害關係人之聲請或依職權限制債務人之生活；債務
        人公私法上之資格或權利將受限，不得從事擔任某些職
        務或某些特定業務之從業人員、不得經營某些特定營業
        或為某些特定交易行為、或會喪失某些特定資格；而若
        查明債務人有消費者債務清理條例第133 條、第134 條
        各款所規定之情事（例如經查明債務人有因浪費、賭博
        或其他投機行為，致財產顯然減少、負擔過重債務；或
        普通債權人之分配額低於債務人聲請前二年可處分所得
        扣除自己及依法應受其扶養者所必要生活費用之數額）
        ，本院將為「不免責」之裁定
上為正本係照原本作成
本件不得抗告
中    華    民    國   100    年    8     月    25    日
                                    書記官  蔡佩媛